【裁判字號】    97,易,33
【裁判日期】    970305
【裁判案由】    竊佔等
【裁判全文】
臺灣桃園地方法院刑事判決                97年度易字第33號
公  訴  人  臺灣桃園地方法院檢察署檢察官
被      告  乙○○原名繆國發.
上列被告因竊佔等案件，經檢察官提起公訴（96年度偵字第1266
5 號），本院判決如下：
    主  文
乙○○意圖為自己不法之利益，而竊佔他人之不動產，處有期徒
刑肆月，減為有期徒刑貳月，如易科罰金，以銀元佰元即新臺
幣玖佰元折算壹日；又損壞他人之牆面，足以生損害於他人，處
拘役貳拾日，減為拘役拾日，如易科罰金，以新臺幣壹仟元折算
壹日；又損壞他人之牆面，足以生損害於他人，處拘役貳拾日，
減為拘役拾日，如易科罰金，以新臺幣壹仟元折算壹日；又損壞
他人之牆面，足以生損害於他人，處拘役貳拾日，如易科罰金，
以新臺幣壹仟元折算壹日；又公然侮辱人，處拘役貳拾日，減為
拘役拾日，如易科罰金，以新臺幣壹仟元折算壹日；又公然侮辱
人，處拘役貳拾日，減為拘役拾日，如易科罰金，以新臺幣壹仟
元折算壹日；又公然侮辱人，處拘役貳拾日，減為拘役拾日，如
易科罰金，以新臺幣壹仟元折算壹日；又公然侮辱人，處拘役貳
拾日，減為拘役拾日，如易科罰金，以新臺幣壹仟元折算壹日；
又公然侮辱人，處拘役貳拾日，如易科罰金，以新臺幣壹仟元折
算壹日；又公然侮辱人，處拘役貳拾日，如易科罰金，以新臺幣
壹仟元折算壹日；又以加害身體之事，恐嚇他人致生危害於安全
，處拘役貳拾日，減為拘役拾日，如易科罰金，以新臺幣壹仟元
折算壹日；又以強暴妨害人行使權利，處拘役貳拾日，減為有期
徒刑拾日，如易科罰金，以新臺幣壹仟元折算壹日。拘役部分應
執行拘役壹佰貳拾日，如易科罰金，以新臺幣壹仟元折算壹日。
其餘被訴部分無罪。
    事  實
一、乙○○明知其僅係坐落桃園縣中壢市○○段875 地號土地（
    下稱系爭土地）之共有人之一，竟：
    (一)意圖為自己之不法利益，未經其他共有人同意，擅自自民
      國87年間某日起，在系爭土地上搭蓋鐵皮屋使用，而以此
      方式將系爭土地竊佔入己，迄今仍拒為拆屋並返還土地。
    (二)因不滿甲○○在系爭土地之桃園縣中壢市○○段702 地號
      土地上營造建物，而基於損壞他人物品之犯意，分別於95
      年12月23日下午3 時許、96年3 月30日上午11時30分許及
      96年5 月中旬某日，持金屬條狀物及鐵耙損壞甲○○上開
      建物之牆面，足以生損害於甲○○。
    (三)另基於公然侮辱之犯意，於如附表所示之時、地，以如附
      表所示之言語辱罵甲○○。
    (四)又基於恐嚇之犯意，於95年12月28日上午8 時10分許，在
      桃園縣中壢市莊敬里20鄰普仁159 之5 號前，因甲○○向
      其質問為何破壞伊建物牆面時，持鐵耙向甲○○恐嚇稱：
      「你講這個話，我就要揍你」等語，並作勢揮動手中之鐵
      粑，使甲○○心生畏懼，足以生危害於安全。
    (五)復基於妨害他人行使權利之犯意，於96年3 月26日上午10
      時許，在桃園縣中壢市○○段702 號土地，以將甲○○所
      雇用包商操控之吊車吊纜撥開之強暴方式，阻止包商就甲
      ○○所有上開建物施工，致使甲○○上開建物工程進度延
      宕。
二、案經甲○○訴由桃園縣政府警察局中壢分局報請臺灣桃園地
    方法院檢察署檢察局偵查後提起公訴。
    理  由
甲、有罪部分：
壹、程序事項：
一、按被告以外之人於偵查中向檢察官所為之陳述，除顯有不可
    信之情況者外，得為證據；被告以外之人於審判外之陳述，
    雖不符前4 條之規定，而經當事人於審判程序同意作為證據
    ，法院審酌該言詞陳述或書面陳述作成時之狀況，認為適當
    者，亦得為證據，刑事訴訟法第159 條之1 第2 項、第 159
    條之5 分別定有明文。本件證人蔡金泉、姜莉莉於偵查中向
    檢察官所為之供述及蔡金泉於警詢中之陳述，經被告於本院
    審理中均表示無意見而同意作為證據，且本院審酌該陳述作
    成時之狀況並無瑕疵之情狀存在而認為適當，亦復查無顯有
    不可信之情況存在，揆諸上開說明，自得為證據。
二、本件認定犯罪事實所引用之本件卷內所有卷證資料（包含文
    書證據、物證等證據），並無證據證明係公務員違背法定程
    序所取得，且被告及指定辯護人，於本院審理終結前就卷內
    所有之卷證資料之證據能力均表示無意見，又卷內之文書證
    據，亦無刑事訴訟法第159 條之4 之顯有不可信之情況與不
    得作為證據之情形，則依刑事訴訟法第159 條之5 之規定，
    本件認定犯罪事實所引用之本件卷證所有文書證據、物證等
    證據，均有證據能力。
貳、實體事項：
一、被告乙○○固不否認確於系爭土地上搭蓋建物，惟矢口否認
    有何竊佔、毀損、公然侮辱、恐嚇、妨害自由之犯行，辯稱
    ：系爭土地乃係其1 人所有，至其餘所謂毀損、公然侮辱、
    恐嚇、妨害自由等情節，均係甲○○所捏造，與事實不符云
    云，經查：
    (一)被告確有於系爭土地搭蓋建物一節，業據其於本院審理中
      供承不諱，並有照片在卷可稽，足堪認定。又被告僅係系
      爭土地之共有人之1 ，且其權利範圍為10,672／ 226,270
      之情，亦有土地登記公務用謄本及土地所有權狀各1 份附
      卷可憑；再系爭土地之其餘共有人並未同意被告於系爭土
      地上搭蓋建物自用，此復有其餘共有人藍鈞爐、楊錦棠、
      陳富吉、陳王金珠、黃陳月鳳所具名之聲明書與委託書及
      呂美瀅所具名之委託書（內容均係渠等不同意被告無償使
      用渠等於系爭土地上之應有部分，並委託共有人甲○○代
      為處理本件糾紛）可佐，被告未經其餘共有人同意即擅自
      於系爭土地上搭蓋建物地一節，自堪以認定。又被告明知
      其僅係系爭土地之共有人之1 ，卻謂系爭土地乃係其1 人
      所有，足認其自始即有竊佔其餘共有人就系爭土地之應有
      部分之不法意圖，則被告犯行，即足認定，被告辯稱系爭
      土地為其1 人所有，故其得自行使用云云，自非可採信。
      至被告雖聲請本院囑託內政部土地測量局至現場測量，以
      證明其所搭蓋之建物並未越界，然本件依起訴書所載之犯
      罪事實，被告所竊佔者乃係其餘共有人就系爭土地所有之
      應有部分，而非甲○○所有之自立段702 地號土地，是本
      項證據調查之聲請，本院認自無必要，併此敘明。
    (二)被告曾於95年12月23日、96年3 月30日及96年5 月中間某
      日，以金屬條狀物及鐵耙損壞甲○○所有搭建於自立段70
      2 地號土地建物牆面之情，業據證人甲○○於本院審理中
      具結證述：伊親眼目賭被告分別在95年12月23日及96年 3
      月30日持金屬條狀物損壞其上開建物牆面等語綦詳，且依
      卷內所附照片所示，95年12月23日所拍攝之照片，牆面上
      確有多處以條狀物刮損後所造成之痕跡；而96年3 月30日
      所拍攝之錄影翻拍照片，被告更於拍攝之時，站立於其所
      搭建之上開建物上樓頂，持鐵耙損壞甲○○所有之上開建
      物牆面，並於牆面外觀留下大範圍之刮痕，且此部亦據證
      人姜莉莉於偵查中結證：渠有見到被告以鐵粑損壞牆面，
      而卷內所附照片即係由渠拍攝後所翻拍等語屬實。再觀之
      甲○○於96年5 月間所拍攝之現場照片，牆面上亦確有多
      孔且密集之挖損痕跡，而痕跡乃係位於2 樓高處之位置並
      牆壁係緊接於被告所搭蓋之建物，則若非站立於建物樓頂
      ，不致得以如此損壞該面牆面，又衡情一般人應無法得以
      站立於被告建物之樓頂，且若與甲○○夙無怨隙，亦不致
      需為如此行為，是該次損壞亦係由被告所造成一節，亦堪
      以認定。準此，被告辯稱其並未損壞甲○○所有建物之牆
      面云云，仍不足採。又既被告確有於上開所述期日損壞牆
      面之情已為本院所認定，則縱該牆面嗣後業經甲○○修復
      ，亦不得遽此即謂被告前並無毀損之犯行，是被告聲請本
      院至現場履勘，以證明該面牆面之現狀良好，故其無毀損
      行為云云，本院認亦無必要，再予敘明。
    (三)被告基於公然侮辱之犯意，有於如附表所示時、地，以如
      附表所示之言語辱罵甲○○之情，亦據甲○○於本院審理
      中具結證述屬實，並有錄音光碟及譯文附卷可稽，亦堪以
      認定，而依一般社會通念，「王八蛋」、「雞巴毛」、「
      吃大便長大的」、「肏你媽屄」、「肏你娘的」、「男盜
      女娼」等詞，均係辱罵他人之用語，帶有輕蔑他人之人格
      之意思，並足使他人之名譽受損，當已構成公然侮辱。準
      此，被告此部分之犯行，亦足堪認定，被告辯稱其未曾辱
      罵甲○○云云，自非可採。
    (四)被告於95年12月28日上午8 時10分許，在桃園縣中壢市莊
      敬里20鄰普仁159 之5 號前，因甲○○向其質問為何損壞
      伊建物之牆面時，持鐵耙向甲○○恐嚇稱：「你講這個話
      ，我就要揍你」等語，並作勢揮動手中之鐵粑之情，亦據
      甲○○於本院審理中具結證稱：被告在伊牆面上挖洞後，
      伊很生氣，乃去找被告理論，於爭執過程中，被告就回說
      「你講這個話，我就要揍你」，並隨手拿起鐵耙揮動，且
      將鐵粑舉過頭，伊當時真的很害怕被告就這樣打下來，因
      為之前伊之包商就曾被被告拿工具打過，所以伊當時拔腿
      就跑等語綦詳，復有錄音光碟及譯文可證，堪認甲○○確
      有因被告之上開恐嚇行為而心生畏懼，致生危害於安全，
      是被告此部分犯行，仍堪認定，被告辯稱其並未恐嚇甲○
      ○云云，亦不足採。
    (五)被告復基於妨害他人行使權利之犯意，在96年3 月26日上
      午10時許，於甲○○所有自立段702 地號土地上，以強暴
      阻止甲○○所雇用之包商就甲○○所有上開建物施工一節
      ，業據被告於偵查中坦承不諱，並核與蔡金泉於偵查中及
      警詢中陳稱：渠於96年3 月26日上午10時許，受雇於甲○
      ○前往該處進行牆壁修補工作時，被告一直前來將渠操控
      之吊車吊纜撥開，不讓渠施工，渠於聯絡甲○○並告知情
      況後，甲○○即要渠暫停施工等語相符，自亦堪以認定。
      至被告雖嗣後於本院審理中改口辯稱並無此事云云，然該
      日之偵訊中，被告乃係在蔡金泉為上開證述後，隨即表示
      確有此事，則衡情若被告並未為上開阻止之行為，其本應
      當場為否認之表示，而無承認之必要，且本院查被告於當
      日之自白亦無以不正方式取得等瑕疵之情事存在，當足以
      採為認定被告犯罪事實之證據，是被告改口辯稱其並未阻
      止甲○○所雇用之包商施工云云，顯係畏罪卸責之詞，不
      足採信。而甲○○雇用包商修補牆面，乃係伊正當權利之
      行使，然被告卻以上開強暴方法阻止甲○○所雇用之包商
      為牆面之修補，其有妨害甲○○行使權利之行為，至為灼
      然，而足以認定。
    (六)綜上所述，本件事證明確，被告犯行洵堪認定，應依法論
      科。
二、按本件被告乙○○於為上開竊佔犯行後，刑法部分條文業經
    2 次修正公布，並分別於90年1 月12日及95年7 月1 日施行
    。95年7 月1 日修正施行後刑法第2 條第1 項之規定，係規
    範行為後法律變更所生新舊法律比較適用之準據法，於修正
    後刑法施行後，應適用新法第2 條第1 項規定之從舊從輕之
    原則為比較，適用最有利於行為人之法律。比較時應就罪刑
    有關之共犯、未遂犯、想像競合犯、牽連犯、連續犯、結合
    犯，以及累犯加重、自首減輕暨其他法定加減原因（如身分
    加減）與加減例等一切情形，綜其全部罪刑之結果而為比較
    （最高法院95年度第8 次刑事庭會議決議參照）。又如涉及
    裁量權行使者，須於裁量行使時，方有比較適用問題，如易
    科罰金、易服勞役、緩刑及保安處分之宣告等。故前述一般
    綜合罪刑之結果而為比較，以決定罪刑之適用時，不就易科
    罰金等列為比較，必須已決定為緩刑、保安處分之宣告，所
    處之刑得易科罰金或易服勞役時，始就各該緩刑等部分決定
    其適用標準，此部分得予割裂適用，是為例外。就易科罰金
    、易服勞役而言，則應依修正後刑法第2 條第1 項規定，分
    別適用最有利於行為人之法律（最高法院95年度臺上字第51
    25、5343、6171號判決意旨參照）。至行為後刑法條文經修
    正，惟無有利、不利情形，應適用裁判時法（最高法院95年
    度第21次刑事庭會議決議參照）。經查：
    (一)關於法定罰金刑最低度部分：95年7 月1 日修正施行前刑
      法第33條第5 款規定為銀元1 元（並依罰金罰鍰提高標準
      條例第1 條前段規定提高10倍後，折算為新臺幣30元）以
      上，修正後刑法第33條第5 款則修正為新臺幣1,000 元以
      上，以百元計算，自以行為時之法律有利於被告。
    (二)關於易科罰金部分：90年1 月12日修正施行前刑法第41條
      規定：「犯最重本刑為3 年以下有期徒刑以下之刑之罪，
      而受6 月以下有期徒刑或拘役之宣告，因身體、教育、職
      業或家庭之關係，執行顯有困難者，得以（銀元）1 元以
      上、（銀元）3 元以下折算一日，易科罰金。」並依罰金
      罰鍰提高標準條例第2 條規定，就易科罰金折算1 日之數
      額提高為100 倍；95年7 月1 日修正施行前刑法第41條規
      定：「犯最重本刑為5 年以下有期徒刑以下之刑之罪，而
      受6 個月以下有期徒刑或拘役之宣告，因身體、教育、職
      業、家庭之關係或其他正當事由，執行顯有困難者，得以
      （銀元）1 元以上（銀元）3 元以下折算1 日，易科罰金
      。但確因不執行所宣告之刑，難收矯正之效，或難以維持
      法秩序者，不在此限。併合處罰之數罪，均有前項情形，
      其應執行之刑逾6 月者，亦同。」並依罰金罰鍰提高標準
      條例第2 條規定，就易科罰金折算1 日之數額提高為 100
      倍；修正後刑法第41條規定：「犯最重本刑為5 年以下有
      期徒刑以下之刑之罪，而受6 個月以下有期徒刑或拘役之
      宣告者，得以新臺幣1,000 元、2,000 元或3,000 元折算
      1 日，易科罰金。但確因不執行所宣告之刑，難收矯正之
      效，或難以維持法秩序者，不在此限。前項規定於數罪併
      罰，其應執行之刑未逾6 月者，亦適用之。」，而罰金罰
      鍰提高標準條例第2 條有關易科罰金折算1 日之數額提高
      倍數規定，即不再適用；比較2 次修正前後之易科罰金折
      算標準，以95年7 月1 日修正施行前刑法第41條之規定較
      有利於被告。
    (三)綜上所述，以95年7 月1 日修正施行前刑法之規定對於被
      告較為有利，是本件自應依修正後刑法第2 條第1 項前段
      ，適用修正前刑法之規定。至於刑法第320 條第2 項竊佔
      罪法定罰金刑之貨幣單位及數額，依修正後刑法施行法第
      1 條之1 第1 項、第2 項前段規定修正貨幣單位為新臺幣
      ，數額則提高為30倍，與修正前之貨幣單位以銀元計算，
      並依罰金罰鍰提高標準條例第1 條前段之規定就其原定數
      額提高10倍後，再將銀元換算為新臺幣之比較結果，修正
      前後本罪法定罰金刑之最高度輕重相同，自無有利、不利
      之情形，即無比較適用之問題，尚非刑法第2 條第1 項所
      指之法律變更，故上開所述法定罰金刑之貨幣單位及數額
      之規定，應依一般法律適用原則，適用裁判時法。
三、核被告所為，係犯刑法第320 條第2 項之竊佔罪，應依同條
    第1 項處斷、同法第354 條之毀損罪、同法第309 條之公然
    侮辱罪、同法第305 條之恐嚇危害安全罪、同法第304 條之
    強制罪。被告所犯上開竊佔罪、恐嚇危害安全罪、強制罪、
    3 次毀損罪及6 次公然侮辱罪間，犯意各別、行為互殊，應
    予分論併罰。爰審酌被告未經系爭土地其餘共有人之同意即
    擅自搭蓋建物使用，且迄仍拒絕為土地之返還，侵害其餘共
    有人之權利，嗣更因不滿甲○○於系爭土地旁搭蓋建物，即
    毀損甲○○所有建物之牆面，再於甲○○前往理論之際，出
    言辱罵及恐嚇甲○○，復又妨害甲○○行使權利，所為實不
    足取，復又於犯後矢口否認犯行，態度不佳，惟兼衡被告之
    智識程度、犯罪之手段及所造成之損害程度等一切情狀，分
    別量處如主文所示之刑。至被告用以損壞牆面及恐嚇甲○○
    所使用之鐵耙及金屬條狀物，雖係供被告犯本件之罪所用之
    物，惟因未據扣案，且無積極證據證明現仍存在，為避免將
    來執行產生困難，故爰不另為沒收之諭知，附此敘明。
四、末查，被告所犯上開竊佔罪、95年12月23日及96年3 月30日
    之毀損罪、如附表編號一至四所示之公然侮辱罪、恐嚇危害
    安全罪、強制罪之時間，均係在96年4 月24日以前，且悉合
    於中華民國96年罪犯減刑條例所規定之減刑條件，爰依該條
    例之規定，各減其刑期之2 分之1 如主文所示，並就上開毀
    損罪、公然侮辱罪、恐嚇危害安全罪、強制罪部分減刑後之
    刑度，依同條例第11條之規定，與其餘不應減刑之罪所處之
    刑，定其應執行刑，及分別就竊佔部分所處有期徒刑及其餘
    各罪所處拘役與定執行刑後應執行之拘役120 日，各依修正
    前、後刑法之規定，諭知易科罰金之折算標準。
乙、無罪部分：
一、公訴意旨略以：被告乙○○於甲○○所雇用之包商，在96年
    4 月25日上午9 時30分許前往桃園縣中壢市○○段702 地號
    土地進行牆壁之修補工作時，阻止包商施工，致使甲○○建
    物之工程延宕，因另被告另涉犯有96年4 月25日該次之強制
    制等語。
二、按犯罪事實應依證據認定之，無證據不得認定犯罪事實；被
    告或共犯之自白，不得作為有罪判決之唯一證據，仍應調查
    其他必要之證據，以察其是否與事實相符；不能證明被告犯
    罪，應諭知無罪之判決，刑事訴訟法第154 條第2 項、第15
    6 條第2 項及第301 條第1 項分別定有明文。又刑事訴訟法
    上所謂認定犯罪事實之證據，係指足以認定被告確有犯罪行
    為之積極證據而言，如未能發現有相當證據或證據不足以證
    明，自不能以推測或擬制之方法以為裁判基礎，而認定不利
    於被告之事實，需依積極證據，苟積極證據不足為不利被告
    之認定時，即應為有利於被告之認定，更不必有何有利之證
    據；所謂「積極證據足以為不利被告事實之認定」，係指據
    為訴訟上證明之全盤證據資料，在客觀上已達於通常一般之
    人均不致於有所懷疑、而得確信被告確曾犯罪之程度；若未
    達到此一程度，而有合理之懷疑存在時，即無從為有罪之確
    信。而訴訟上所得之全盤證據資料，固不以直接證據為限，
    間接證據亦應包含在內，惟採用間接證據時，必其所成立之
    證據，在直接關係上，雖僅足以證明他項事實，而由此他項
    事實，本於事理之作用足以證明待證事實者，方為合法，若
    憑空之推想，並非得採為證據資料之間接證據，最高法院亦
    分別著有29年上字第3105號、40年台上字第89號、30年上字
    第816 號及32年上字第67號、76年台上字第4986號之判例要
    旨可資參照。
三、公訴意旨認被告涉犯有96年4 月25日之強制罪犯行，無非係
    以甲○○之證述為其依據，惟查：甲○○就此部分於本院審
    理中亦證述：當日預估被告並不在家，故包商未駕駛吊車前
    往，即由工人爬上被告所搭蓋之鐵皮屋上施工，但施工到一
    半時，被告即返家，將工人趕下鐵皮屋，故無法再行施工等
    語。而縱被告未經其餘共有人同意即占用系爭土地搭建鐵皮
    屋，其就鐵皮屋本身仍具有事實上之管領權利，任何人未經
    其同意，尚不得遽以進入或爬越其屋頂，是本次甲○○所雇
    用之包商工人爬上屋頂，實已侵害被告之權利，故為被告查
    覺後，遭被告為退去之要求，亦係被告正當權利之行使，即
    令因而導致甲○○雇用之包商工人無法再行施工，仍不得倒
    果為因而謂被告所為係妨害甲○○權利之行。此外，復查無
    其他積極事證足證被告確有公訴人所指上開犯行，揆諸前揭
    說明，自不能證明被告此部分犯罪，而應為被告無罪之諭知
    ，以昭審慎。
據上論斷，應依刑事訴訟法第299 條第1 項前段、第301 條第 1
項，刑法第2 條第1 項、第304 條、第305 條、第309 條、第32
0 條第2 項、第354 條、第41條第1 項前段、第51條第6 款，修
正前刑法第41條第1 項前段，修正前罰金罰鍰提高標準條例第 2
條，刑法施行法第1 條之1 第1 項、第2 項前段，中華民國九十
六年罪犯減刑條例第2 條第1 項第3 款、第7 條、第9 條、第11
條，判決如主文。
本案經檢察官董良造到庭執行職務。
中    華    民    國    97    年    3     月    5     日
                        刑事第十庭    法  官  蘇昌澤
以上正本證明與原本無異。
如不服本判決，應於判決送達後10日內向本院提出上訴狀（應附
繕本），其未敘述上訴理由者，應於上訴期間屆滿後20日內補提
理由書狀於本院，上訴於臺灣高等法院。
                                      書記官  田宜芳
中    華    民    國    97    年    3     月    5     日
附錄論罪科刑依據之法條：
中華民國刑法第304 條（強制罪）
以強暴、脅迫使人行無義務之事或妨害人行使權利者，處3 年以
下有期徒刑、拘役或3 百元以下罰金。
前項之未遂犯罰之。
中華民國刑法第305 條（恐嚇危害安全罪）
以加害生命、身體、自由、名譽、財產之事，恐嚇他人致生危害
於安全者，處2 年以下有期徒刑、拘役或3 百元以下罰金。
中華民國刑法第309 條（公然侮辱罪）
公然侮辱人者，處拘役或3 百元以下罰金。
以強暴犯前項之罪者，處 1 年以下有期徒刑、拘役或 5 百元以
下罰金。
中華民國刑法第320 條第2 項（竊佔罪）
意圖為自己或第三人不法之利益，而竊佔他人之不動產者，依前
項之規定處斷。
中華民國刑法第354 條（毀損器物罪）
毀棄、損壞前二條以外之他人之物或致令不堪用，足以生損害於
公眾或他人者，處2 年以下有期徒刑、拘役或5 百元以下罰金。
附表：
┌──┬──────┬───────┬──────────┐
│編號│時        間│地          點│  公然侮辱言詞內容  │
├──┼──────┼───────┼──────────┤
│ 一 │95年12月23日│桃園縣中壢市自│你這個王八蛋！你就是│
│    │下午3 時30分│立段702 地號土│王八蛋！            │
│    │許          │地            │                    │
├──┼──────┼───────┼──────────┤
│ 二 │95年12月26日│桃園縣中壢市莊│我請個雞巴毛！那個樁│
│    │上午8 時20分│敬里20鄰普仁15│子是你這個王八蛋搬過│
│    │許          │9之5號前      │來的！              │
├──┼──────┼───────┼──────────┤
│ 三 │96年1 月19日│桃園縣中壢市莊│法院也是不講道理，跟│
│    │上午8 時10分│敬里20鄰普仁15│你一樣是吃大便長大的│
│    │許          │9之5號前      │！                  │
├──┼──────┼───────┼──────────┤
│ 四 │96年2 月8 日│桃園縣政府建設│你這個王八蛋，你不是│
│    │上午9 時45分│課內之會客室  │個東西！            │
│    │許          │              │                    │
├──┼──────┼───────┼──────────┤
│ 五 │96年4 月26日│桃園縣中壢市莊│你是什麼東西？你請教│
│    │上午10時30分│敬里20鄰普仁15│我？王八蛋！我本來就│
│    │許          │9之5號鐵皮屋內│是不講理！肏你媽屄！│
│    │            │              │！肏你娘的！！      │
├──┼──────┼───────┼──────────┤
│ 六 │96年6 月1 日│桃園縣中壢市莊│你做些男盜女娼的事幹│
│    │上午9 時20分│敬里20鄰普仁15│什麼？你王八蛋！    │
│    │許          │9之5號前      │                    │
└──┴──────┴───────┴──────────┘


司法院資訊處製作；財團法人民間司法改革基金會備份。
